【裁判字號】    98,訴,119
【裁判日期】    980220
【裁判案由】    違反毒品危害防制條例
【裁判全文】
臺灣彰化地方法院刑事判決               98年度訴字第119號
公  訴  人  臺灣彰化地方法院檢察署檢察官
被      告  甲○○
上列被告因違反毒品危害防制條例案件，經檢察官提起公訴（97
年度毒偵字第4493號），本院依簡式審判程序判決如下：
    主  文
甲○○施用第一級毒品，累犯，處有期徒刑拾月，扣案含有第一
級毒品海洛因及第二級毒品甲基安非他命之殘渣而無法析離之殘
渣袋壹個（量微無法稱重）沒收銷燬之、注射針筒貳支沒收；又
施用第二級毒品，累犯，處有期徒刑陸月，扣案含有第一級毒品
海洛因及第二級毒品甲基安非他命之殘渣而無法析離之殘渣袋壹
個（量微無法稱重）沒收銷燬之。應執行有期徒刑壹年貳月，扣
案含有第一級毒品海洛因及第二級毒品甲基安非他命之殘渣而無
法析離之殘渣袋壹個（量微無法稱重）沒收銷燬之、注射針筒貳
支沒收。
    事   實
一、甲○○前於民國84年間，因違反肅清煙毒條例、麻醉藥品管
    理條例案件，經臺灣高等法院臺中分院以84年度上訴字第32
    55號判決各判處有期徒刑3年2月、4月，應執行有期徒刑3年
    4月確定；又於85年間，分別因違反肅清煙毒條例、麻醉藥
    品管理條例案件，經本院各以85年度訴緝字第137號、85年
    度訴緝字第138號判決判處有期徒刑3年4月、6月確定；復於
    86年間，因違反麻醉藥品管理條例案件，經本院以86年度訴
    字第318號判決判處有期徒刑8月確定，上開案件經接續執行
    ，於89年12月18日縮短刑期假釋出監付保護管束，嗣經撤銷
    假釋，入監執行殘刑有期徒刑3年6月24日，並與其於93年間
    因違反動產擔保交易法案件經本院以93年度斗簡字第80號判
    處之拘役30日接續執行，於96年5月30日縮短刑期執行完畢
    。另其曾因施用第一、二級毒品案件，經本院以91年度毒聲
    字第2328號裁定送勒戒處所施以觀察、勒戒後，認有繼續施
    用毒品傾向，再經本院以91年度毒聲字第3062號裁定令入戒
    治處所施以強制戒治，於92年12月18日強制戒治執行完畢釋
    放，並由臺灣彰化地方法院檢察署檢察官以93年度戒毒偵字
    第13、14號為不起訴處分確定。詎仍不知悔改，於前揭強制
    戒治執行完畢釋放後5年內，復基於施用第一級毒品海洛因
    之犯意，於97年11月25日10時許，在彰化縣田中鎮○○路農
    田旁某處，以將海洛因置入注射針筒內摻水施打手臂靜脈血
    管之方式，施用第一級毒品海洛因1次；另基於施用第二級
    毒品甲基安非他命之犯意，於97年11月25日中午某時許，在
    上揭農田旁某處，以將甲基安非他命置於鋁箔紙上以火燒烤
    吸食其煙霧之方式，施用第二級毒品甲基安非他命1次。嗣
    於97年11月25日15時10分許，為警在彰化縣田中鎮○○里○
    ○路○段851號前查獲，並扣得含有第一級毒品海洛因及第二
    級毒品甲基安非他命之殘渣而無法析離之殘渣袋壹個（量微
    無法稱重）及其所有供其施用毒品海洛因所用之注射針筒2
    支，且經警採集其尿液送驗，結果呈嗎啡及甲基安非他命陽
    性反應，而悉上情。
二、案經彰化縣警察局北斗分局報告臺灣彰化地方法院檢察署檢
    察官偵查起訴。
    理   由
一、本案被告甲○○所犯係死刑、無期徒刑、最輕本刑為3年以
    上有期徒刑以外之罪，其於準備程序就前揭被訴事實為有罪
    之陳述，經受命法官告知簡式審判程序之旨，並聽取其與公
    訴人之意見後，本院認無不得或不宜改依簡式審判程序進行
    之處，爰依刑事訴訟法第273條之1第1項、第284條之1，裁
    定本案由受命法官獨任進行簡式審判程序，合先敘明。
二、訊據被告甲○○對於上開事實坦承不諱，且被告於97年11月
    25日15時40分許為警採集之尿液，經送詮昕科技股份有限公
    司檢驗結果，呈嗎啡及甲基安非他命陽性反應，此有彰化縣
    警察局北斗分局委託檢驗尿液代號與真實姓名對照認證單及
    詮昕科技股份有限公司出具之濫用藥物尿液檢驗報告1紙在
    卷可稽，復有注射針筒2支扣案可佐，此外，扣案之殘渣袋1
    個，經送行政院衛生署草屯療養院鑑驗結果，檢出第一級毒
    品海洛因及第二級毒品甲基安非他命成分（量微無法稱重）
    ，有該院97年12月12日草療鑑字第0971200056號鑑定書1紙
    在卷可稽，足徵被告之任意性自白與事實相符，可以採信。
    又被告曾因施用第一、二級毒品案件，經本院以91年度毒聲
    字第2328號裁定送勒戒處所施以觀察、勒戒後，認有繼續施
    用毒品傾向，再經本院以91年度毒聲字第3062號裁定令入戒
    治處所施以強制戒治，於92年12月18日強制戒治執行完畢釋
    放，並由臺灣彰化地方法院檢察署檢察官以93年度戒毒偵字
    第13、14號為不起訴處分確定等情，有臺灣高等法院被告前
    案紀錄表及臺灣彰化地方法院檢察署刑案資料查註紀錄表各
    1份在卷可參，本案事證明確，被告於強制戒治執行完畢釋
    放後，5年內再犯本件施用第一級毒品海洛因及第二級毒品
    甲基安非他命之犯行，洵堪認定，應予依法論科。
三、查海洛因、甲基安非他命分別係毒品危害防制條例第2條第2
    項第1款、第2款所規定之第一級、第二級毒品，依法均不得
    持有、施用。故核被告所為，係犯毒品危害防制條例第10條
    第1項之施用第一級毒品罪及同條第2項之施用第二級毒品罪
    。被告為施用毒品海洛因、甲基安非他命而持有之低度行為
    ，各為其施用之高度行為所吸收，均不另論罪。被告所犯上
    開施用第一級毒品及施用第二級毒品2罪間，犯意各別，行
    為互殊，應予分論併罰。又被告前於84年間，因違反肅清煙
    毒條例、麻醉藥品管理條例案件，經臺灣高等法院臺中分院
    以84年度上訴字第32 55號判決各判處有期徒刑3年2月、4月
    ，應執行有期徒刑3年4月確定；又於85年間，分別因違反肅
    清煙毒條例、麻醉藥品管理條例案件，經本院各以85年度訴
    緝字第137號、85年度訴緝字第138號判決判處有期徒刑3年4
    月、6月確定；復於86年間，因違反麻醉藥品管理條例案件
    ，經本院以86年度訴字第318號判決判處有期徒刑8月確定，
    上開案件經接續執行，於89年12月18日縮短刑期假釋出監付
    保護管束，嗣經撤銷假釋，入監執行殘刑有期徒刑3年6月24
    日，並與其於93年間因違反動產擔保交易法案件經本院以93
    年度斗簡字第80號判處之拘役30日接續執行，於96年5月30
    日縮短刑期執行完畢等情，有臺灣彰化地方法院檢察署刑案
    資料查註紀錄表及臺灣高等法院被告前案紀錄表各1份在卷
    可考，其於5年以內故意再犯本件有期徒刑以上之2罪，均為
    累犯，應各依刑法第47條第1項之規定加重其刑。爰審酌被
    告曾因施用毒品經觀察、勒戒及強制戒治與刑之執行後，猶
    未能深切體認毒品危害己身之鉅，及早謀求脫離毒害之道，
    反而伺機再犯，未見有何收斂、警惕之意，無視於毒品對於
    自身健康之戕害及國家對於杜絕毒品犯罪之禁令，自有使其
    接受相當時期監禁以敦化性情之必要，惟念及被告於本院審
    理時尚能坦承犯行，且施用毒品固戕害個人健康至深，然就
    他人權益之侵害仍屬有限，及其犯罪之動機、目的、手段、
    智識程度等一切情狀，分別量處如主文所示之刑，並定其應
    執行之刑，以示懲儆。扣案含有第一級毒品海洛因及第二級
    毒品甲基安非他命之殘渣而無法析離之殘渣袋壹個（量微無
    法稱重），係毒品危害防制條例第2條第2項第1款、第二款
    所定之第一、二級毒品，為違禁物，應依同條例第18條第1
    項前段之規定，沒收銷燬之。扣案之注射針筒2支，係被告
    所有供其施用毒品海洛因所用之物，業經被告供明在卷，爰
    依刑法第38條第1項第2款之規定宣告沒收。
據上論斷，應依刑事訴訟法第273條之1第1項、第299條第1項前
段，毒品危害防制條例第10條第1項、第2項、第18條第1項前段
，刑法第11條前段、第47條第1項、第51條第5款、第38條第1項
第2款，判決如主文。
本案經檢察官陳茂榮到庭執行職務。
中    華    民    國    98    年    2     月    20    日
                  刑事第二庭          法  官  尚安雅
以上正本證明與原本無異。
如不服本判決，應於收受判決後10日內向本院提出上訴書狀，並
應敘述具體理由；其未敘述上訴理由者，應於上訴期間屆滿後20
日內向本院補提理由書（均須按他造當事人之人數附繕本「切勿
逕送上級法院」）。
中    華    民    國    98    年    2     月    25    日
                                      書記官  陳文俊
附錄本案論罪科刑法條全文：
毒品危害防制條例第10條
施用第一級毒品者，處 6 月以上 5 年以下有期徒刑。
施用第二級毒品者，處 3 年以下有期徒刑。


司法院資訊處製作；財團法人民間司法改革基金會備份。
